焦景龙

高级数据工程师 • 爱客仕网络科技有限公司

男 | 30岁 | 本科 | 7年工作经验 | 杭州

15869024428 | jinglongjiao@gmail.com

■自我评价

喜欢学习新事物,快速学习能力很强,爱看书思考,喜欢不断进化自己的操作系统,对区块链相关技术和产品很感兴趣,决定全面转型区块链方向,个人认为大部分常规的技术花时间和精力都可以获得攻克,重要的是对未来的理解判断,对现实中需要技术来改造提升效率的场景的发掘,这些会不断驱动自己去拓展自己的边界,去学习并应用技术,实际技术经验丰富,服务端(java,python),大数据处理(爬虫,搜索,存储,计算),android 开发擅长,ios 开发初级阶段,对机器学习相关算法有一定了解和学习

目标: 让元认知真正活在未来,早日实现真正的财富自由

个人价值观:注意力>时间>金钱

博客: http://go2mars.top

github: https://github.com/whitespur 知识星球: https://t.zsxq.com/NjAMzVR

■ 工作经历

Dao. one 业余时间参与

2018.01-至今

Dao.one 是一个去中心化的非盈利性的知识共享自治组织(dao-one.com)

深度参与该组织的多个项目,包括白皮书的编写,知识星球内容输出,社区网站技术设计,代币技术方案预研设计,对外宣传,线下交流活动组织等,具体在 daoone.slack.com 上面呈现。

另外在这段时间学习补充了大量的区块链知识,并在目前所在公司内部带头成立区块链兴趣小组,研究区块链技术与公司业务结合的场景,具体在个人星球 https://t.zsxq.com/NjAMzVR

另外 1, 2 月份业余时间与朋友自己开发了一款区块链钱包盈亏计算器,自己负责产品设计,ios 部分界面开发,以及完整的打包上架工作

爱客仕网络科技有限公司

高级数据工程师

2017.08-至今

1 领券数据服务设计开发(2017年8,9,10月)

为领券 app(appstore 和各大应用市场可以下载)提供数据服务,主要通过爬虫服务和数据同步服务把大众点评等外部优惠券和集团内部优惠券导入开源搜索引擎 ElasticSearch,再按照各种使用场景进行排序搜索,其中8,9月份将原有索引结构进行了很大调整并重构代码,10月份再进行性能优化提高可支持的并发数。

相关技术: java, spring, elasticsearch, dubbo, disconf

2 智能机器人设计开发(2017年11,12月)

在该产品中作为整体技术方案的架构师,带领10人团队(2后端1数据处理1爬虫3前端1产品1测试1项目经理)完成了产品从0到1的设计开发

目前机器人是嵌在领券 app 中的,通过对比市面上常见的机器人产品,开发出第一款用于优惠券导购的聊天机器人,用户可以通过语音或文字跟机器人对话获取附近的各种优惠券和商户,我负责带领整个开发团队,设计了完整的技术方案并实现了核心功能(词法分析,意图理解,搜索服务,闲聊,聊天记录保存分析),后期优化技术方案预研(使用机器学习的分类算法优化意图理解,使用知识图谱优化上下文理解)

具体技术方案详见: http://go2mars.top/todo-ji-qi-ren-yi-qi-zong-jie/index.html

相关技术: java, spring, elasticsearch, dubbo, disconf, 意图理解

第三方服务: 百度 nlp 词法分析, 图灵闲聊, 阿里云 E-MapReduce

3 爬虫开发(2017年1月)

根据产品需求,使用 charles 抓包工具分析并爬取各大优惠券平台(大众点评,卡惠, enjoy, 周末去哪儿)的数据, 并研究攻克防反爬技术。

相关技术: java, spring, jsoup, python, 爬虫框架 pyspider, squid 代理服务器

浙江远图互联科技股份有限公司

java 开发工程师

2015. 06-2017-08

1. 公司搜索产品开发

搜索技术架构选型和方案设计,为公司内部数据建立个性化标签,实现业务部门搜索和运营需求,并建立机 制不断优化搜索结果

2. 公司数据平台开发

基于阿里云数加平台,整合分析公司内部不同区域不同业务数据,定制化各类报表,为业务部门提供数据支持

3. 智慧病房产品开发

终端硬件方案选型,服务端架构设计,开发完成点餐,找护工,健康宣教,费用查询等功能

4. 虚拟结算系统开发

公司结算系统开发和优化,重点完善了账户和卡管系统,增加保证金账户,该系统在16,17年已经逐渐覆盖青岛地区所有市级医院中患者在就医看病过程中线上线下充值消费的场景

阿里巴巴

android 开发

2013. 07-2015. 06

1. 手机安全中心

修改 framework 实现高优先级拦截电话,短信,独立开发访客模式,丢失保护等功能

2. 文件浏览器

接入酷盘 api,使用户可以方便的上传本地文件到云端,下载云端文件到本地,并可通过二维码将云端文件分享给他人

3. 车载天气

详情页面信息展示,左右滑动切换城市,双指捏合切换到城市列表动画,效果同 ios 内置雅虎天气动画

4. 视频播放器

整合开源 vlc 代码,实现本地视频的扫描,生成缩略图,多选删除功能,增加离线缓存视频的展示和管理

威睿电通(杭州)有限公司

简历来自: 拉勾网-最专业的互联网招聘网站-www.lagou.com

android 系统工程师 2010. 06-2013. 06

负责 android 系统层维护开发,主要负责 android framework telephony 通信和 HAL 层 RIL 模块开发,手机,平板,机顶盒等项目定制开发

■教育经历



杭州电子科技大学

本科·计算机科学与技术

2010年毕业

■技能评价

■技能描述

- 1. 语言: 熟悉 java, c, 会用 python, 学习 go 中
- 2. 框架: Spring, JFinal, Pyspider
- 3. 数据库: mysql, postgresql, redis
- 4. 分布式系统中间件: dubbo, rocketmq, zookeeper, disconf
- 5. 大数据相关:
 - 5.1 实际商业产品中使用:

阿里云产品:数加,opensearch,E-MapReduce

开源产品: ElasticSearch, hadoop

5.2 个人单机体验:

简历来自: 拉勾网-最专业的互联网招聘网站-www.lagou.com

tensorflow, zeppelin